臺灣雲林地方法院刑事裁定            100年度撤緩字第51號
聲  請  人  臺灣雲林地方法院檢察署檢察官
受  刑  人  林詩凱
上列聲請人因受刑人傷害案件，聲請撤銷緩刑之宣告（99年度執
緩字第94號），本院裁定如下：
    主  文
聲請駁回。
    理  由
一、聲請意旨略以：受刑人林詩凱因非駕駛業務過失傷害案件，
    經本院於民國99年4 月30日，以99年度交簡字第10號判處有
    期徒刑6 月，得易科罰金，緩刑5 年，並應與第三人林賜坤
    於99年5 月20日前連帶支付被害人歐穗達新臺幣（下同）10
    萬元，且應自99年6 月25日起，於每月25日連帶支付被害人
    歐穗達2 萬元。茲因受刑人經合法傳喚通知仍未履行上開負
    擔，有違反刑法第74條第2 項第3 款（誤載為第4 款）所定
    情形而情節重大，足認原宣告之緩刑難收其預期效果，而有
    執行刑罰之必要，合於刑法第75條之1 第1 項第4 款定得撤
    銷緩刑宣告之原因，爰依刑事訴訟法第476 條規定聲請撤銷
    等語。
二、按緩刑宣告，得斟酌情形命犯罪行為人向被害人支付相當數
    額之財產或非財產上之損害賠償；又受緩刑之宣告，而違反
    第74條第2 項第1 款至第8 款所定負擔情節重大者，足認原
    宣告之緩刑難收其預期效果，而有執行刑罰之必要者，得撤
    銷其緩刑宣告，刑法第74條第2 項第3 款、第75條之1 第1
    項第4 款分別定有明文。至於所謂「情節重大」，係指：受
    判決人顯有履行負擔之可能，而隱藏或處分其財產、故意不
    履行、無正當事由拒絕履行或顯有逃匿之虞等情事而言（參
    照刑法第75條之1 第1 項第4 款之立法理由）。惟違反負擔
    之情節是否確屬重大，仍應斟酌緩刑期間命應遵守事項之達
    成與宣告緩刑之目的而為認定，要非受緩刑宣告之人一有違
    反之情事即應撤銷該緩刑之宣告。且受緩刑宣告之人縱有違
    反負擔而情節重大者，亦應審酌其緩刑是否確難收其預期效
    果，且非執行刑罰無法達成矯正之目的。尤其是刑法第74條
    第2 項第3 款之以命犯罪行為人向被害人支付相當數額之財
    產或非財產上之損害賠償作為緩刑宣告之負擔，依刑法第74
    條第4 項之規定，得為民事強制執行之名義，被害人之債權
    依法得以保障，權衡刑罰之目的在於制裁不法，而緩刑之宣
    告係為給予犯罪行為人自新之機會，受緩刑宣告者，其後若
    有不能履行賠償責任時，亦應究明其無法履行之原因是否正
    當，或僅係推諉拖延時間（如確有支付能力，而故不給付）
    ，若確係因經濟窘困，或頓失給付能力，得否能因受緩刑宣
    告之人一時無法賠償，即僅以無民事上之賠償能力，認應以
    刑罰制裁取代緩刑宣告之效果，自有詳酌之必要。
三、經查：
  (一)受刑人林詩凱因非駕駛業務過失傷害案件，經本院於民國99
    年4 月30日，以99年度交簡字第10號判處有期徒刑6 月，得
    易科罰金，緩刑5 年，並應與第三人林賜坤於99年5 月20日
    前連帶支付被害人歐穗達10萬元，且應自99年6 月25日起，
    於每月25日連帶支付被害人歐穗達2 萬元，該案已於99 年5
    月28日確定等情，有上開判決書及臺灣高等法院被告前案紀
    錄表各1 份在卷可稽。嗣經執行檢察官通知受刑人應於100
    年9 月8 日到臺灣雲林地方法院檢察署向被害人支付上開賠
    償，受刑人到庭後表示種植高麗菜維生，因菜價差之緣故，
    暫時無力清償，但會盡量還錢，有收成時多還一些等語，其
    雖已給付29萬元，但於100 年4 月25日起未向被害人賠償上
    開款項等情，有99年度執緩字第94號執行案卷審核屬實。
  (二)而由受刑人給付情形觀之，其應給付總額為66萬元，而迄今
    已給付29萬元，於100 年4 月25日起未向被害人賠償上開款
    項，且於99年9 月28日、100 年1 月7 日有遲延支付且金額
    僅有1 萬元之情，惟於99年11月1 日、100 年1 月25日給付
    4 萬元與3 萬元等情，並非全然未付分文，有99年度執緩字
    第94號執行案卷之臺灣雲林地方法院檢察署辦理附條件緩刑
    分期繳納金額執行進行表與郵政國內匯款執據、郵政自動櫃
    員機交易明細表與存款明細等在卷足憑。此外，經本院查詢
    受刑人之財產情形，由99年至100 年稅務電子閘門財產所得
    調件明細表1 份顯示，受刑人財產總額為0 ，是其所稱因農
    作收成關係，經濟狀況不佳，暫時無力清償等語，並非全然
    無據；且由上開給付情形可知，受刑人表示於有能力時，會
    盡力支付補足積欠金額，亦非無據，是難認其係故意不履行
    。再者，考量該部分依刑法第74條第4 項之規定，得為民事
    強制執行之名義，告訴人之債權依法已得以保障，在受刑人
    礙於經濟狀況，暫時無法繼續給付之情形下，尚難認受刑人
    違反刑法第74條第2 項第3 款所定負擔情節重大，或緩刑已
    難收其預期效果，有非執行刑罰無法達成矯正目的之情形。
  (三)綜上，本件受刑人所為尚難認違反刑法第74條第2 項第3 款
    所定負擔情節重大，聲請人依刑法第75條之1 第1 項第4 款
    之規定聲請撤銷緩刑宣告，則應予駁回。
四、依刑事訴訟法第220條，裁定如主文。
中    華    民    國    100    年    9    月    30    日
                  刑事第三庭    法  官  蕭雅毓
以上正本證明與原本無異。
如不服本裁定，應於裁定送達後5 日內向本院提出抗告狀（須附
繕本）。
                                書記官  鍾宜津
中    華    民    國  100     年    9     月    30    日